臺灣高等法院臺中分院刑事判決
111年度上訴字第617號

上  訴  人  
即  被  告  宋俊毅


            邱堂軒


共     同
選任辯護人  郭德進律師
上列上訴人等因違反商業會計法等案件，不服臺灣臺中地方法院
110年度訴字第604號中華民國110年12月27日第一審判決（起訴
案號：臺灣臺中地方檢察署110年度偵字第7878號），提起上訴
，本院判決如下：
    主  文
上訴駁回。
　　犯罪事實
一、宋俊毅自民國103年4月16日起，擔任宥騰工業股份有限公司
    （址設臺中市○○區○○路000號6樓，下稱宥騰公司)負責人，
    邱堂軒係宥騰公司之股東。宋俊毅、邱堂軒明知營業人應依
    銷售貨物或勞務之實際情況，據實開立統一發票，竟基於下
    列犯意，為下列犯行：
  ㈠宋俊毅、邱堂軒共同基於填製不實會計憑證、幫助納稅義務
    人逃漏稅捐之犯意聯絡，明知宥騰公司於103年3月至同年10
    月間並無銷貨之事實，虛開如附表一所示之不實統一發票54
    紙，銷售額合計新臺幣（下同）4355萬8610元，分別交付予
    侑達實業有限公司（下稱侑達公司）、漢成實業有限公司（
    下稱漢成公司）、富而康電機科技有限公司（下稱富而康公
    司）、通綸實業有限公司（下稱通綸公司）、泰金事業有限
    公司（下稱泰金公司）、鑫達億工業有限公司（下稱鑫達億
    公司）、銘富工業有限公司（下稱銘富公司）等7家營業人
    充當進貨憑證使用，並由該等營業人提出其中52紙，銷售額
    合計4134萬8610元之進項憑證，向稅捐機關申報扣抵銷項稅
    額（詳細申報營業稅期間、營業人名稱、開立年月、發票字
    號、銷售額及稅額均詳如附表一所載），致幫助上開宥騰公
    司等7家營業人逃漏營業稅額合計206萬7434元，足以生損害
    於稅捐稽徵機關對於稅捐稽徵之公平及正確性。。
  ㈡宋俊毅、邱堂軒復共同基於行使業務登載不實文書之犯意聯
    絡，自103年3月起至103年10月間，明知未實際向漢明有限
    公司（下稱漢明公司）、祐綸實業有限公司（下稱祐綸公司
    ）、久泰實業有限公司（下稱久泰公司）、漢洋科技有限公
    司（下稱漢洋公司）等4家營業人進貨，竟取得上開漢明公
    司等4家營業人開立如附表二之不實統一發票51紙，銷售額
    合計4264萬4906元，稅額213萬2244元，充當宥騰公司之進
    項憑證，並將此不實事項填製「營業人銷售額與稅額申報書
    」（俗稱401表）據以向所轄稅捐稽徵機關申報不實進項金
    額及稅額（詳細申報營業稅期間、營業人名稱、開立年月、
    發票字號、銷售額及稅額均詳如附表二所載），足生損害於
    稅捐稽徵機關對於稅捐稽徵之公平性及正確性。
二、案經財政部中區國稅局（下稱中區國稅局）告發由臺灣臺中
    地方檢察署檢察官偵查起訴。
    理  由
一、證據能力之說明：
  ㈠檢察官、上訴人即被告（下稱被告）宋俊毅、邱堂軒對於本
    判決下列所引用被告以外之人於審判外之陳述，於本院準備
    程序中均表示同意作為證據（見本院卷第96至102頁），本
    院審酌上開證據資料作成時之情況，尚無違法不當或證明力
    明顯過低之瑕疵，認為以之作為證據應屬適當，依刑事訴訟
    法第159條之5規定，認前揭證據資料均有證據能力。
  ㈡本判決以下所引用之非供述證據，與本案待證事實均具有關
    連性，亦無證據證明係實施刑事訴訟程序之公務員因違背法
    定程序或以不法方式所取得，當有證據能力，復經本院審理
    時，提示並告以要旨，使當事人充分表示意見，自得為證據
    使用。
二、訊據被告宋俊毅、邱堂軒對於犯罪事實欄一、㈠㈡所載之犯行
    ，業於原審及本院審理中坦承明白，核與證人林意洋（鑫達
    億公司負責人）、紀進淮（鑫達億公司、銘富公司實際負責
    人）、黃漢權（泰金公司負責人）、張保盛(侑達公司、富
    而康公司、通綸公司實際負責人)、張富康、張蓉蓉於偵查
    中具結證述大致相符。並有宥騰公司、久泰公司、漢洋公司
    、泰金公司、鑫達億公司、漢成公司之103年綜合所得稅BAN
    給付清單；通綸公司、侑達公司之103年度稅務電子閘門所
    得調件明細表；宥騰公司、久泰公司、祐綸公司、漢洋公司
    、泰金公司、鑫達億公司、漢成公司、富而康公司、通綸公
    司、侑達公司、銘富公司、漢明公司之營業稅年度資料查詢
    進項來源及銷項去路明細；侑達公司讓渡同意書、宥騰公司
    營業稅籍資料查詢、宥騰公司變更登記表、宥騰公司專案申
    請調檔統一發票查核清單、宥騰公司涉嫌取得及開立不實發
    票金額明細表在卷憑。足認被告2人之自白核與事實相符，
    而可採信。綜上所述，本案事證明確，被告2人之犯行均可
    認定，應依法論科。
三、法律之適用：
  ㈠被告宋俊毅及邱堂軒行為後，刑法第215條業於108年12月25
    日修正公布，並於同年月27日生效施行，然此次修正僅係按
    刑法施行法第1條之1第2項前段規定意旨，將罰金數額修正
    提高30倍，以增加法律明確性，罪刑並無變更，不生新舊法
    比較之問題，而應依一般法律適用原則，逕行適用裁判時法
    ，先予說明。
  ㈡統一發票係記載交易雙方之名稱及地址或統一編號、交易內
    容及金額，並由商號簽章交付予購買之對方，為對外憑證，
    屬商業會計法所規定之會計憑證。又營利事業銷貨統一發票
    ，應認屬於商業會計法第15條第1款所列之原始憑證，屬商
    業會計憑證之一種，商業負責人以明知不實之事項而填製會
    計憑證，即應認構成商業會計法第71條第1款之罪，該罪與
    刑法第215條之業務文書登載不實罪屬法規競合關係，依特
    別法優於普通法之原則，應優先適用前者之罰則規定，無論
    以刑法第215條業務上登載不實文書罪之餘地（最高法院92
    年台上字第6792號、93年台上字第215號判決意旨參照）。
    又商業會計法第4條規定：「本法所定商業負責人之範圍，
    依公司法、商業登記法及其他法律有關之規定」。又本法所
    稱公司負責人：在無限公司、兩合公司為執行業務或代表公
    司之股東；在有限公司、股份有限公司為董事，公司法第8
    條第1項定有明文。
　㈢犯罪事實欄一、㈠部分：被告宋俊毅為宥騰公司之負責人，其
    明知宥騰公司未實際銷貨予與如附表一所示之侑達等7家公
    司，仍以宥騰公司名義開立如附表一所示不實統一發票；被
    告邱堂軒就犯罪事實欄一、㈠部分，雖非稅捐稽徵法規定之
    納稅義務人，惟因其與具有身分之被告宋俊毅共同實行犯罪
    ，依刑法第31條第1項規定，就此部分之犯行，自皆仍以正
    犯論。是核被告宋俊毅、邱堂軒此部分所為，均係犯商業會
    計法第71條第1款之明知為不實事項而填製會計憑證罪及稅
    捐稽徵法第43條第1項之幫助逃漏稅捐罪（共4罪）。且依理
    由欄三、㈡之說明，因法規競合結果，毋庸再論以刑法第216
    條、第215條之罪。又被告2人如附表一所示各稅期內所為，
    均係一行為同時觸犯填製不實會計憑證、幫助逃漏稅捐等罪
    名，均屬想像競合犯，應依刑法第55條之規定，各從一重之
    填製不實會計憑證罪處斷。
　㈣犯罪事實欄一、㈡部分：核被告宋俊毅、邱堂軒就此部分所為
    ，均係犯刑法第216條、第215條之行使業務登載不實文書罪
    （共4罪）。被告2人就此部分4次業務上登載不實之低度行
    為，俱應為行使業務上登載不實文書之高度行為所吸收，均
    不另論罪。
　㈤因身分或其他特定關係成立之罪，其共同實行、教唆或幫助
    者，雖無特定關係，仍以正犯或共犯論，但得減輕其刑，刑
    法第31條第1項定有明文。被告邱堂軒雖非宥騰公司之負責
    人、主辦、經辦會計或依法受託處理會計事務之人員，而就
    該公司不屬商業會計法所稱之商業負責人，惟其既與就該公
    司具商業負責人身分之被告宋俊毅共同實施上開明知不實事
    項而填製會計憑證犯行，依刑法第31條第1項規定，其就該
    部分犯行自皆仍以正犯論。被告宋俊毅、邱堂軒，就犯罪事
    實欄一、㈠之附表一（4罪）、犯罪事實欄一、㈡之附表二（4
    罪）所示之犯行間，有犯意聯絡及行為分擔，均應論以共同
    正犯。被告邱堂軒就前揭明知為不實事項而登載會計憑證犯
    行，乃本案之重要角色，其參與本案犯行之情節非輕，均不
    依刑法第31條第1項後段之規定減輕該部分犯行之刑。
　㈥被告宋俊毅、邱堂軒於犯罪事實欄一、㈠之附表一、犯罪事實
    欄一、㈡之附表二所示各次稅期內，多次填製不實會計憑證
    或行使不實會計憑證之行為，均係在密切接近之時間，基於
    單一犯意，侵害同一法益，各次行為之獨立性薄弱，難以強
    行分離，各次稅期所為均應論以接續之一行為。
  ㈦被告宋俊毅、邱堂軒如附表一所示4個不同稅期，及如附表二
    所示之4個不同稅期，因申報期間不同，犯意各別，時空互
    殊，均應予分論併罰。
四、駁回上訴之理由：
　㈠原審法院因認被告宋俊毅、邱堂軒之罪證明確，適用相關論
    罪科刑之規定，並審酌被告2人不循正當管道經營事業，製
    作如附表一所示之會計憑證幫助他人逃漏稅捐，及收受如附
    表二所示之不實會計憑證後，向稅捐機關行使之犯罪手段，
    及各次稅期幫助他人逃漏之稅額所生危害，及被告2人均坦
    承犯行之犯後態度，兼衡被告2人各自之素行，及被告宋俊
    毅於原審審理中自陳高中畢業，現從事水電工作，每月收入
    3萬5千至4萬5千元，未婚，沒有小孩，有父母需要撫養，經
    濟狀況尚可；被告邱堂軒於原審審理中自陳現在就讀臺中科
    技大學假日班，在租賃管理公司工作，家中有太太，還有一
    個國中、一個小學的小孩，有母親需要其撫養，經濟況狀尚
    可等一切情狀，各量處如附表三、附表四所示之刑，並諭知
    如易科罰金以1千元折算1日；再衡酌被告2人各自所犯各罪
    之犯罪類型、行為態樣、手段、動機、侵害法益種類及責任
    非難程度，而為整體評價後，分別定被告宋俊毅、邱堂軒均
    應執行有期徒刑1年2月，及均諭如易科罰金以1千元折算1日
    。核其認事用法均無違誤，量刑亦屬妥適，應予維持。
　㈡被告2人上訴主張：被告2人只是基於單一對開發票之犯意，
    應論以接續單一概括犯意較為公平，原審以每2月為一期對
    被告2人各判8罪，似嫌過重；被告邱堂軒自103年3月至10月
    擔任漢明公司之實際負責人，開立不統一發票，交付銘富公
    司等12家榮業人充當進貨憑證使用，亦明知未實際向侑達公
    司等10家營業人進貨，取得侑達公司等10家營業人之不實充
    一發票，充當漢明公司之進項憑證等行為，經原審法院以10
    9年度訴字第1469號刑事判決判處有期徒刑1年4月，併科罰
    金24萬元確定（下稱前案），被告邱堂軒所為之本案行為，
    與前案係基於同一接續犯意所為之犯行，是本案應對被告邱
    堂軒部分為免訴判決；被告2人係因宥騰公司進出項之會計
    憑證不足，才與其他公司對開發票，雖是幫助逃漏稅，但並
    無重大惡意，並願與稅捐單位和解，請從輕量刑；被告宋俊
    毅並無犯罪前科，犯後態度良好，深具悔意，請給予緩刑之
    機會，並願繳交公益金，以啟自新等語。
　㈢本院認為：
　⒈營業稅之申報，依加值型及非加值型營業稅法第35條第1項明
    定，營業人除同法另有規定外，不論有無銷售額，應以每2
    月為一期，於次期開始15日內，向主管稽徵機關申報。而每
    年申報時間，依加值型及非加值型營業稅法施行細則第38條
    之1第1項規定，應分別於每年1月、3月、5月、7月、9月、1
    1月之15日前向主管稽徵機關申報上期之銷售額、應納或溢
    付營業稅額。是每期營業稅申報，於各期申報完畢，即已結
    束，以「一期」作為認定逃漏營業稅次數之計算，區別不難
    ，獨立性亦強，於經驗、論理上，似難以認定逃漏營業稅，
    可以符合接續犯之行為概念，是應予分論併罰，從而，應同
    時以「一期」及「對象」作為認定幫助逃漏營業稅及製作不
    實會計憑證次數之計算。從而，原審以每期營業稅申報之期
    限作為認定逃漏營業稅次數之計算，而予分論併罰，並無違
    誤。又被告邱堂軒係以宥騰公司股東之身分而與被告宋俊毅
    共同犯如附表一所示之犯行，被告邱堂軒幫助逃漏稅及虛偽
    填載不實會計憑證之對象為宥騰公司，而其前案幫助逃漏稅
    及虛偽填載不實會計憑證之對象為漢明公司，對象並不相同
    ，自難認係基於接續之犯意為之，被告邱堂軒請求為免訴判
    決，即難憑採。
　⒉刑罰之量定，屬法院自由裁量之職權行使，應審酌刑法第57
    條所列各款事由及一切情狀，為酌量輕重之標準，並非漫無
    限制；量刑輕重係屬事實審法院得依職權自由裁量之事項，
    苟已斟酌刑法第57條各款所列情狀而未逾越法定刑度，不得
    遽指為違法；且在同一犯罪事實與情節，如別無其他加重或
    減輕之原因，下級審量定之刑，亦無過重或失輕之不當情形
    ，則上級審法院對下級審法院之職權行使，原則上應予尊重
    。審之原審判決已依被告所犯過失傷害之罪責為基礎，在法
    定範圍內，依刑法第57之規定詳為斟酌說明其之科刑考量事
    由，核屬原審法院對於量刑之適法行使，且經核並無違法或
    違反比例原則之不當。且被告2人於本院審理期間並未與稅
    捐機關和解，被告2人所提前揭上訴理由，均不足以動搖原
    判決所為量刑判斷。又本院考量被告宋俊毅之犯罪行為次數
    及惡性，且未與稅捐機關和解，難認有所宣告之刑以暫不執
    行為適當之情形，是不宜宣告緩刑。
　㈣從而，被告2人提起上訴為無理由，均應予駁回。
五、退併辦（111年度偵字第17912號）部分：
　　併辦意旨以被告邱堂軒為侑達公司之實際負責人，於102年9
    月至103年3月間有明知為不實事項而填製會計憑證及幫助逃
    漏稅捐之犯嫌；於103年1月至103年3月間有行使業務登載不
    實文書之犯嫌，認與本案係以同一行為侵害同一國家稅捐債
    權之法益，為法條競合之法律上同一案件，應予併案審理等
    語。然被告邱堂軒於本案及併辦部分之幫助對象，分別為宥
    騰公司、侑達公司，依前述理由欄四、㈢、1之說明，對象不
    同，應予分論併罰，即與本案並無實質上或裁判上一罪關係
    ，本院自無從加以審理，應退由檢察官另為適法之處理。
據上論結，應依刑事訴訟法第368條，判決如主文。
本案經檢察官廖梅君提起公訴，檢察官王雪惠到庭執行職務。
中　　華　　民　　國　　111 　年　　7 　　月　　27　　日
　　　　　　刑事第三庭　審判長法　官　楊　真　明
　　　　　　　　　　　　　　　法　官　邱　顯　祥
　　　　　　　　　　　　　　　法　官　楊　欣　怡
以上正本證明與原本無異。
犯罪事實欄一、㈠（即附表一）部分，如不服本判決，應於收受
判決後20日內向本院提出上訴書狀，並應敘述具體理由；其未敘
述上訴理由者，應於上訴期間屆滿後20日內向本院補提理由書（
均須按他造當事人之人數附繕本）「切勿逕送上級法院」。因疫
情而遲誤不變期間，得向法院聲請回復原狀。
犯罪事實欄一、㈡（即附表二）部分，不得上訴。

　　　　　　　　　　　　　　　書記官　胡　美　娟

中　　華　　民　　國　　111 　年　　7 　　月　　27　　日

附錄本判決論罪科刑之法條
商業會計法第71條：
　商業負責人、主辦及經辦會計人員或依法受託代他人處理會計
  事務之人員有下列情事之一者，處5年以下有期徒刑、拘役或
  科或併科新臺幣60萬元以下罰金：
  一、以明知為不實之事項，而填製會計憑證或記入帳冊。
  二、故意使應保存之會計憑證、會計帳簿報表滅失毀損。
  三、偽造或變造會計憑證、會計帳簿報表內容或毀損其頁數。
　四、故意遺漏會計事項不為記錄，致使財務報表發生不實之結
      果。
　五、其他利用不正當方法，致使會計事項或財務報表發生不實
      之結果。
稅捐稽徵法第43條：
　教唆或幫助犯第41條或第42條之罪者，處3年以下有期徒刑、
  拘役或科新臺幣6萬元以下罰金。
　稅務人員、執行業務之律師、會計師或其他合法代理人犯前項
  之罪者，加重其刑至二分之一。
　稅務稽徵人員違反第33條規定者，處1萬元以上5萬元以下罰鍰
  。
刑法第215條：
　從事業務之人，明知為不實之事項，而登載於其業務上作成之
  文書，足以生損害於公眾或他人者，處3年以下有期徒刑、拘
  役或1萬5千元以下罰金。
刑法第216條：
　行使第210條至第215條之文書者，依偽造、變造文書或登載不
  實事項或使登載不實事項之規定處斷。　
附表一：宥騰公司103年3月至103年10月間開立不實發票明細表
【詳參中區國稅局宥騰公司取得及開立不實發票明細表及專案調
檔清單製作】
編號 申報營業稅期間 營業人名稱 開立年月 發票字軌 銷售額 稅額 備註 1 103年3月、4月份營業稅(103年5月15日前申報) 侑達實業有限公司 10303 ZV00000000 1,470,000 73,500  　    10303 ZV00000000 350,000  17,500  　   漢成實業有限公司 10304 ZV00000000 2,389,105 119,455  　    小計 3張 4,209,105 210,455  　 2 103年5月、6月份營業稅(103年7月15日前申報) 富而康電機科技有限公司 10305 AQ00000000 245,000  12,250  　    10305 AQ00000000 194,300  9,715  　    10305 AQ00000000 255,000  12,750  　    10306 AQ00000000 780,000  39,000  　    10306 AQ00000000 896,600  44,830  　   通綸實業有限公司 10305 AQ00000000 397,530  19,877  　    10305 AQ00000000 360,000  18,000  　    10305 AQ00000000 780,000  39,000  　    10306 AQ00000000 576,000  28,800  　    10306 AQ00000000 241,000  12,050  　    10306 AQ00000000 836,000  41,800  　    10306 AQ00000000 1,154,000 57,700  　   漢成實業有限公司 10305 AQ00000000 789,600  39,480  　    10305 AQ00000000 638,700  31,935  　    10306 AQ00000000 912,000  45,600  　    10306 AQ00000000 684,000  34,200  　    10306 AQ00000000 416,000  20,800  　   泰金事業有限公司 10306 AQ00000000 866,700  43,335  　    10306 AQ00000000 745,000  37,250  　    10306 AQ00000000 933,500  46,675  　    小計 20張 12,700,930 635,047  　 3 103年7月、8月份營業稅(103年9月15日前申報) 鑫達億工業有限公司 10307 BK00000000 971,875  48,594  　    10307 BK00000000 1,012,000 50,600  　    10307 BK00000000 971,875  48,594  　    10307 BK00000000 971,875  48,594  　    10307 BK00000000 971,875  48,594  　    10308 BK00000000 777,500  38,875  　    10308 BK00000000 1,166,250 58,313  　    10308 BK00000000 777,500  38,875  　    10308 BK00000000 1,158,475 57,924  　   富而康電機科技有限公司 10307 BK00000000 1,820,000 91,000  　   銘富工業有限公司 10307 BK00000000 971,875  48,594  　    10307 BK00000000 971,875  48,594  　    10307 BK00000000 971,875  48,594  　    10307 BK00000000 971,875  48,594  　    10308 BK00000000 964,100  48,205  　    10308 BK00000000 1,127,375 56,369  　    10308 BK00000000 894,125  44,706  　    10308 BK00000000 855,250  42,763  　   泰金事業有限公司 10308 BK00000000 326,000  16,300  　    10308 BK00000000 783,000  39,150  　    10308 BK00000000 691,000  34,550  　   漢成實業有限公司 10308 BK00000000 540,000  27,000  　    10308 BK00000000 296,000  14,800  　    10308 BK00000000 333,000  16,650  　    10308 BK00000000 531,000  26,550  　    小計 25張 21,827,575 1,091,382 　 4 103年9月、10月份營業稅(103年11月15日前申報) 泰金事業有限公司 10309 CE00000000 1,250,000 62,500  　    10309 CE00000000 1,250,000 62,500  未扣抵    10310 CE00000000 960,000  48,000  　    10310 CE00000000 960,000  48,000  未抵抵   通綸實業有限公司 10310 CE00000000 196,000  9,800  　    10310 CE00000000 205,000  10,250  　    小計 6張 4,821,000 241,050  　 　 合計未抵扣金額　   2張 2,210,000 110,500  　 　 合計已扣金額　   52張 41,348,610 2,067,434 　 
附表二：宥騰公司103年3月至103年10月間取得不實發票明細表
【詳參中區國稅局宥騰公司取得及開立不實發票明細表及專案調
檔清單製作】
編號 申報營業稅期間 營業人名稱 開立年月 發票字軌 銷售額 稅額 1 103年3月、4月份營業稅(103年5月15日前申報) 漢明有限公司 10303 ZV00000000 450,000 22,500     10303 ZV00000000 2,863,250 143,162     10304 ZV00000000 3,642,000 182,100     10304 ZV00000000 810,000 40,500    祐綸實業有限公司 10303 ZV00000000 452,500 22,625     小計 5張 8,217,750 410,887  2 103年5月、6月份營業稅(103年7月15日前申報) 漢明有限公司 10305 AQ00000000 1,839,389 91,969     10305 AQ00000000 2,690,778 134,539     10306 AQ00000000 803,000 40,150     10306 AQ00000000 1,790,389 89,519    久泰實業有限公司 10306 AQ00000000 390,000 19,500     10306 AQ00000000 1,035,000 51,750     10306 AQ00000000 399,000 19,950    祐綸實業有限公司 10305 AQ00000000 855,600 42,780     10306 AQ00000000 984,000 49,200     小計 9張 10,787,156 539,357  3 103年7月、8月份營業稅(103年9月15日前申報) 漢明有限公司 10307 BK00000000 940,000 47,000     10307 BK00000000 430,000 21,500     10308 BK00000000 570,000 28,500     10308 BK00000000 700,000 35,000     10308 BK00000000 860,000 43,000    久泰實業有限公司 10308 CE00000000 695,000 34,750     10308 CE00000000 824,000 41,200     10308 CE00000000 567,000 28,350     10308 CE00000000 728,000 36,400     10308 CE00000000 889,000 44,450     10308 CE00000000 453,000 22,650     10308 CE00000000 980,000 49,000     10308 CE00000000 775,000 38,750     10308 CE00000000 850,000 42,500     10308 CE00000000 569,000 28,450    祐綸實業有限公司 10308 BK00000000 514,000 25,700     10308 BK00000000 689,000 34,450     10308 BK00000000 333,000 16,650     10308 BK00000000 925,000 46,250     10308 BK00000000 876,000 43,800     10308 BK00000000 835,000 41,750     10308 BK00000000 757,000 37,850     10308 BK00000000 685,000 34,250     10308 BK00000000 980,000 49,000     10308 BK00000000 887,000 44,350     10308 BK00000000 239,000 11,950    漢洋科技有限公司 10308 BK00000000 670,000 33,500     10308 BK00000000 740,000 37,000     10308 BK00000000 450,000 22,500     10308 BK00000000 320,000 16,000     10308 BK00000000 580,000 29,000     10308 BK00000000 630,000 31,500     10308 BK00000000 550,000 27,500     小計 33張 22,490,000 1,124,500  4 103年9月、10月份營業稅(103年11月15日前申報) 漢洋科技有限公司 10309 CE00000000 300,000 15,000     10309 CE00000000 330,000 16,500     10309 CE00000000 320,000 16,000     10310 CE00000000 200,000 10,000     小計 4張 1,150,000 57,500  　 　 　 合計 51張 42,644,906 2,132,244  
附表三：有關附表一部分之宣告刑
編號 犯罪事實 原審之宣告刑 １ 犯罪事實欄一、㈠及附表一編號1 宋俊毅共同犯填製不實會計憑證罪，處有期徒刑參月，如易科罰金，以新臺幣壹仟元折算壹日。 邱堂軒共同犯填製不實會計憑證罪，處有期徒刑參月，如易科罰金，以新臺幣壹仟元折算壹日。 ２ 犯罪事實欄一、㈠及附表一編號2 宋俊毅共同犯填製不實會計憑證罪，處有期徒刑肆月，如易科罰金，以新臺幣壹仟元折算壹日。 邱堂軒共同犯填製不實會計憑證罪，處有期徒刑肆月，如易科罰金，以新臺幣壹仟元折算壹日。 ３ 犯罪事實欄一、㈠及附表一編號3 宋俊毅共同犯填製不實會計憑證罪，處有期徒刑伍月，如易科罰金，以新臺幣壹仟元折算壹日。 邱堂軒共同犯填製不實會計憑證罪，處有期徒刑伍月，如易科罰金，以新臺幣壹仟元折算壹日。 ４ 犯罪事實欄一、㈠及附表一編號4 宋俊毅共同犯填製不實會計憑證罪，處有期徒刑參月，如易科罰金，以新臺幣壹仟元折算壹日。 邱堂軒共同犯填製不實會計憑證罪，處有期徒刑參月，如易科罰金，以新臺幣壹仟元折算壹日。 
附表四：有關附表二部分之宣告刑
編號 犯罪事實 原審之宣告刑 １ 犯罪事實欄一、㈡及附表二編號1 宋俊毅共同犯行使業務登載不實文書罪，處有期徒刑參月，如易科罰金，以新臺幣壹仟元折算壹日。 邱堂軒共同犯行使業務登載不實文書罪，處有期徒刑參月，如易科罰金，以新臺幣壹仟元折算壹日。 ２ 犯罪事實欄一、㈡及附表二編號2 宋俊毅共同犯行使業務登載不實文書罪，處有期徒刑肆月，如易科罰金，以新臺幣壹仟元折算壹日。 邱堂軒共同犯行使業務登載不實文書罪，處有期徒刑肆月，如易科罰金，以新臺幣壹仟元折算壹日。 ３ 犯罪事實欄一、㈡及附表二編號3 宋俊毅共同犯行使業務登載不實文書罪，處有期徒刑伍月，如易科罰金，以新臺幣壹仟元折算壹日。 邱堂軒共同犯行使業務登載不實文書罪，處有期徒刑伍月，如易科罰金，以新臺幣壹仟元折算壹日。 ４ 犯罪事實欄一、㈡及附表二編號4 宋俊毅共同犯行使業務登載不實文書罪，處有期徒刑貳月，如易科罰金，以新臺幣壹仟元折算壹日。 邱堂軒共同犯行使業務登載不實文書罪，處有期徒刑貳月，如易科罰金，以新臺幣壹仟元折算壹日。